臺灣臺南地方法院刑事判決　　　　　　　　94年度易字第62號
公　訴　人　臺灣台南地方法院檢察署檢察官
被　　　告　乙○○　男　31歲.
　　　　　　　　　　　二
選任辯護人　吳健安　律師
被　　　告　丙○○　男　39歲.
上列被告因竊盜案件，經檢察官提起公訴（94年度偵字第523號）
，本院判決如下：
    主  文
乙○○、丙○○共同攜帶兇器竊盜，乙○○處有期徒刑拾月，丙
○○處有期徒刑捌月，丙○○緩刑參年。扣案之電纜線剪刀壹把
沒收之。
    事  實
一、乙○○曾因竊盜罪，經本院判處有期徒刑10月，緩刑3年，
    於民國93年7月19日確定，現仍於緩刑期間。
二、乙○○從事水電工作，僱用丙○○，二人在臺南縣新市鄉○
    ○路○段奇美電子股份有限公司四廠工地承作水電工程，於
    民國93年12月24日晚上11時許，二人共同基於意圖為自己不
    法所有之犯意聯絡，乙○○駕駛其所有之車牌號碼1151─Ｊ
    Ｅ號自用小客車，搭載丙○○至前揭工地內之貨櫃屋旁，由
    乙○○持其所有、客觀上可作為兇器使用之電纜線剪刀（大
    型剪線鉗）一把，剪斷貨櫃屋內之電纜線，丙○○在旁協助
    拉線之方式，竊取中興有聯股份有限公司所有之電纜線38條
    （每條約1公尺，總價約新臺幣2萬多元），得手後將竊得之
    電纜線置於前開小客車後座上。嗣於同日晚上9時50分許，
    莊、郭二人正欲離去之際，為中興有聯股份有限公司員工甲
    ○○、中鋼保全人員陳丞彥發覺而報警查獲，並經警於前開
    乙○○所有之自用小客車後座扣得電纜線38條及電纜線剪刀
    （大型剪線鉗）一把。
三、案經內政部警政署保安警察第二總隊第四大隊第二中隊報請
    台灣台南地方法院檢察署檢察官偵查起訴。
    理  由
一、訊據被告乙○○、丙○○對上揭持電纜線剪刀（大型剪線鉗
    ）一把，共同竊取電纜線之事實均坦認不諱（惟被告乙○○
    及辯護意旨均否認本件有刑法第321條攜帶兇器竊盜之適用
    ，惟關於法律適用部分，留待後述之論罪科刑部分詳述），
    核與證人陳丞彥、甲○○於警詢中證述之情節相符，並有電
    纜線剪刀1把扣案可佐，復有刑案現場平面圖、贓物認領保
    管單及現場照片9幀附卷可稽（參見警卷第24頁至32頁），
    足認被告自白與事實相符，應堪採信。本件事證己屬明確，
    被告犯行堪以認定。
二、論罪科刑：
１、被告乙○○及辯護意旨固不否認前開事實，惟否認上開行為
    有刑法第321條第1項第3款攜帶兇器竊盜罪之適用，被告乙
    ○○辯稱：並未想持兇器對付其他人，只是單純剪電纜線云
    云，辯護意旨則以被告乙○○從事水電工程，電纜線剪刀是
    其必備工具，被告主觀上並無以之加暴他人之意，再者，被
    告為人發覺之際，竊取行為業已完成，足認被告並無將該電
    纜線剪刀當兇器使用之意，被告犯行僅論以普通竊盜即足，
    無再論以加重竊盜之必要云云。
２、按刑法第321條第1項第3款所稱之攜帶兇器竊盜罪，係以行
    為人攜帶兇器竊盜為其加重條件，此所謂兇器，其種類並無
    限制，凡客觀上足對人之生命、身體、安全構成威脅，具有
    危險性之兇器均屬之，且祇須行竊時攜帶此種具有危險性之
    兇器為已足，並不以攜帶之初有行兇之意圖為必要（最高法
    院七十九年臺上字第五二五三號判例要旨）。查被告二人所
    攜帶持以行竊之電纜線剪刀1把，全長80公分、其中柄長71
    公分，材質為鋼材，手柄最寬處為17 公分，剪刃最寬處為
    10公分，厚度約為2公分等情節，業據本院當庭勘驗（參見
    本院945年4月13日審理筆錄），審酌其長度、材質，重量沈
    甸，本院認為持該把電纜線剪刀行竊，客觀上足以對人之生
    命、身體、安全構成威脅，具有危險性，自屬兇器無疑；再
    揆諸前開判例意旨，刑法第321條第1項第3款之攜帶兇器竊
    盜罪之成立，只要行竊時攜帶兇器，即已相符，並不以持有
    兇器之人具有行兇之主觀意圖、或持有兇器竊盜行為尚未完
    成為限，被告二人持前開客觀上足供兇器使用之電纜線剪刀
    剪斷電纜線而竊取之行為，即屬行竊時攜帶兇器，與前開判
    例意旨相符，被告及辯護意旨一再辯稱雖持有兇器，但未持
    以行兇，不應論以加重竊盜罪，惟按刑法第320條第1項之普
    通竊盜罪與第321條第1項之加重竊盜罪，二者刑度雖均為五
    年以下有期徒刑，惟普通竊盜尚可僅處以拘役、罰金，加重
    竊盜則須從最輕本刑有期徒刑六月量起，且依法不可處拘役
    、罰金，輕重可謂懸殊。考其立法本意，旨在加強特定法益
    的保護，如刑法第321條第1項第1款在加強保護夜間居住之
    安寧，第3款則著重在物主人身安全之維護，立法本旨本有
    不同，行為人只要有合不同構成要件之行為，本即該當論以
    適合之罪名。本件被告乙○○持有兇器行竊，雖未在行竊當
    時持以傷害物主或發現者，惟其持有兇器之行為造成物主或
    他人人身危害之風險比徒手行竊為高，且我國法律就此在罪
    名及刑度上亦作不同之區隔，本即應適用合於被告行為之罪
    刑。被告乙○○以其被查獲時兇器在車上，已無行兇可能置
    辯，與前揭說明不合，自難採取。再者，被告二人將竊得之
    電纜線置於被告乙○○所有之自用小客車後座，該批電纜線
    顯然已置於被告二人之實力支配下，已達既遂之程度，併此
    說明。
３、查被告二人持客觀上足供兇器使用之電纜線剪刀一把，竊取
    中興有聯股份有限公司所有之電纜線，並將竊得之電纜線置
    於自己實力支配之下，是核其二人所為，均係犯刑法第321
    條第1項第3款之加重竊盜罪。二人就攜帶兇器竊盜犯行，有
    犯意聯絡及行為之分擔，應論以共同正犯。被告乙○○有如
    事實欄所載之前科，亦有臺灣高等法院被告全國刑案紀錄表
    一份可資參酌，爰審酌被告二人犯罪之動機、目的、手段，
    對被害人造成損害，被告乙○○於緩刑期間內犯罪、及被告
    二人犯罪後坦承不諱，態度良好等一切，量處如主文所示之
    刑，以資懲儆。扣案之電纜線剪刀1把，係被告乙○○所有
    供犯罪所用之物，業據供述在卷，並依法諭知宣告沒收之。
    又被告丙○○未曾受有期徒刑以上刑之宣告，有臺灣高等法
    院被告全國刑案紀錄表一紙可憑，其經此偵審程序，當知所
    警惕，信無再犯之虞，爰宣告緩刑三年，以利自新。
據上論斷，應依刑事訴訟法第299條第1項前段，刑法第28條、第
321條第1項第3款、第74條第1款、第38條第1項第2款，判決如主
文。
本案經檢察官郭珍妮、陳擁文偵查後提起公訴；檢察官丁○○到
庭執行職務。
中　　華　　民　　國　　94　　年　　4 　　月　　27　　日
　　　　　　　　　刑事第二庭審判長法　官　陳振謙
                                  法  官  鄭燕璘
                                  法  官  洪士傑
以上正本證明與原本無異。
如不服本判決，應於判決送達後10日內，向本院提出上訴狀（應
附繕本）。
　　　　  　　　　　　　　　　　　書記官　李佩珊
中　　華　　民　　國　　94　　年　　4 　　月　　29　　日
附錄法條：
中華民國刑法第321條第1項
 犯竊盜罪而有左列情形之一者，處六月以上、五年以下有期徒
 刑：
 一  於夜間侵入住宅或有人居住之建築物、船艦或隱匿其內而
     犯之者。
 二  毀越門扇、牆垣或其他安全設備而犯之者。
 三  攜帶兇器而犯之者。
 四  結夥三人以上而犯之者。
 五  乘火災、水災或其他災害之際而犯之者。
 六  在車站或埠頭而犯之者。
